臺灣高等法院民事判決　　　　　　　　100年度重上國字第9號
上　訴　人　桃園縣中壢地政事務所
法定代理人　何 明 光
訴訟代理人　王 如 后律師
上　訴　人　桃園縣桃園地政事務所
法定代理人　王 昌 富
訴訟代理人　蔡 文 燦律師
被上　訴人　上海商業儲蓄銀行股份有限公司
法定代理人　邱 怡 仁
被上　訴人　明台產物保險股份有限公司
法定代理人　兼好克彥
被上　訴人　富邦產物保險股份有限公司
法定代理人　陳 燦 煌
被上　訴人　美亞產物保險股份有限公司
法定代理人　蔡 漢 凌
共　　　同
訴訟代理人　賴 盛 星律師
上列當事人間國家損害賠償事件，上訴人對於中華民國99年11月
30日臺灣桃園地方法院99年度國字第14號第一審判決提起上訴，
本院於100年10月11日言詞辯論終結，判決如下：
    主  文
上訴駁回。
第二審訴訟費用由上訴人負擔。
    事實及理由
一、本件上訴人桃園縣桃園地政事務所（以下稱桃園地政）之法
    定代理人原為劉振誠，嗣變更為王昌富，經其以書狀聲明承
    受訴訟（見本院卷第24頁），核無不合，應予准許。
二、被上訴人主張：訴外人黃震、吳嘉鴻、王徐穎、陳丁山、賴
    彥銘、張慶文、趙宏濤（以下合稱黃震等人）於民國97年間
    先後冒用訴外人徐晉太（原名徐進達）及簡時福之名，向被
    上訴人上海商業銀行股份有限公司（以下稱上海商銀）申請
    一般房屋貸款－中長期擔保借款，金額各為新臺幣（以下同
    ）800萬元，另以徐晉太所有坐落於桃園縣中壢市○○段中
    壢老小段 2-72地號土地及其上579建號之房屋、簡時福所有
    坐落於桃園縣桃園市○○段74地號土地及其上13建號之房屋
    （以下合稱系爭不動產，並分別以地名單獨稱之）為擔保，
    持系爭不動產所有權狀辦理貸款手續，上海商銀經查詢黃震
    等人所提出之徐晉太及簡時福相關證件，與政府機關檔存之
    資料相符，並經徵信審核程序、對保手續及系爭不動產勘估
    作業後，核准貸款各800萬元，並分別於97年 3月19日及4月
    29日至上訴人桃園縣中壢地政事務所（以下稱中壢地政）及
    桃園地政，就系爭不動產辦妥抵押權設定登記，經上訴人核
    發他項權利證明書予被上訴人上海商銀，被上訴人上海商銀
    隨即核撥貸款款項予黃震等人。而黃震等人嗣因偽造文書等
    案件經本院高雄分院以98年度上訴字第1060號判決判處徒刑
    ，詎上訴人竟分別以此為由發函通知被上訴人上海商銀塗銷
    前開抵押權登記，致被上訴人上海商銀無從就系爭不動產行
    使抵押權受償，分別受有782萬4,228元及791萬4,264元之損
    害，上訴人未盡其查核義務，致黃震等人以偽造之身分證件
    及系爭不動產所有權狀辦理抵押權設定登記，其承辦人員於
    行使公權力時顯然怠於盡其審核義務，被上訴人上海商銀因
    信賴系爭不動產抵押權設定登記為有效而核撥貸款，卻遭塗
    銷系爭不動產抵押權設定登記，無法收回貸款，上訴人自應
    就被上訴人上海商銀因而所受損害負賠償責任，而被上訴人
    上海商銀曾就上開貸款分別向被上訴人明台產物保險股份有
    限公司（以下稱明台產險）、富邦產物保險股份有限公司（
    以下稱富邦產險）及美亞產物保險股份有限公司（以下稱美
    亞產險）投保銀行綜合保險，被上訴人上海商銀所受上開金
    額之損害除其中100餘萬元依約由其自行負擔外，其餘損害
    則分別由被上訴人明台產險、富邦產險及美亞產險負責理賠
    ，被上訴人明台產險、富邦產險及美亞產險於給付保險金之
    範圍內，亦得代位行使被上訴人上海商銀對於上訴人之損害
    賠償請求權等情。爰依國家賠償法律關係、保險法第53條第
    1 項之規定，求為命上訴人中壢地政給付被上訴人上海商銀
    44萬5,990元、明台產險107萬3,480元、富邦產險80萬5,110
    元、美亞產險80萬5,110元，及均自97年3月24日起算之法定
    遲延利息；命上訴人桃園地政給付被上訴人上海商銀44萬1,
    684元、明台產險108萬9,608元、富邦產險81萬7,207元、美
    亞產險81萬7,207元，及均自97年4月30日起算之法定遲延利
    息之判決。原審為上訴人敗訴之判決，上訴人不服提起上訴
    。被上訴人答辯聲明：上訴駁回（被上訴人逾上開金額之請
    求，業經原審判決駁回，未據聲明不服，已告確定）。
三、上訴人中壢地政則以：伊承辦人員係依中央印製廠88年6月2
    3日函附之「新舊電子權狀暨抵押權塗銷同意書之水印差異
    與防偽辨識表」及內政部函令之「加強防範偽造土地登記證
    明文件注意事項」（以下稱注意事項）等辦理系爭中壢不動
    產抵押權設定登記，於審查該不動產所有權狀時，該權狀內
    容與地籍資料相符、平版梅花浮彫底紋、權狀字號、序號、
    梅花浮水印、螢光纖維絲、凹凸版印刷、暗記、機關印信、
    主任簽名章、當事人印鑑章及代理人章等確與伊備查者相符
    ，伊始准予抵押權設定登記，可見伊就系爭中壢不動產辦理
    抵押權設定登記之審查，已盡相當之注意義務，仍難以察覺
    該不動產所有權狀係遭偽造，伊承辦人員並無過失。被上訴
    人上海商銀所受貸款之損害，實因其未就貸款申請人之身分
    等資料詳加查核，亦未就其擔保品詳加勘估審核，其未盡詳
    實徵信之注意義務，致遭黃震等人詐騙，與伊所為系爭中壢
    不動產抵押權設定登記之行為間，並無相當因果關係，被上
    訴人請求伊賠償損害，並無理由。縱認伊承辦人員未盡注意
    義務而使被上訴人上海商銀受有損害，審酌本件所提出辦理
    系爭中壢不動產抵押權設定登記之所有權狀外觀與真正之權
    狀幾乎相同，依當時之辨識方法實難辨其真偽，且被上訴人
    上海商銀承辦人員對於申請貸款人之查核亦未盡詳實，顯有
    重大疏失，伊所負之過失責任應屬輕微，被上訴人上海商銀
    應負絕大部分之過失責任。另依土地法第68條第 1項之規定
    ，地政機關僅於因登記錯誤遺漏或虛偽而致受損害時，始負
    損害賠償責任，該項規定應為國家賠償法之特別規定，系爭
    中壢不動產抵押權設定登記虛偽之情事係因第三人即黃震等
    人之詐術行為所致，依上開土地法之規定，伊自不負損害賠
    償責任等語，資為抗辯。上訴聲明：(一)原判決關於命上訴人
    中壢地政給付部分廢棄。(二)上廢棄部分，被上訴人在第一審
    之訴及假執行之聲請均駁回。
    上訴人桃園地政則以：系爭桃園不動產抵押權設定登記係由
    被上訴人上海商銀會同該不動產登記名義人簡時福檢附抵押
    權設定相關證明文件，共同委託訴外人洪千雅為代理人向伊
    申請設定登記，經審查該不動產權利名義人簡時福及被上訴
    人上海商銀檢附之土地登記申請書、抵押權設定契約書、身
    分證影本及權利書狀等證件齊全，符合土地登記規則第34條
    之規定，伊始予以登記，至於其等所提出上開證明文件實質
    上是否即為真正，伊本無從由各該文件形式上之外觀察覺，
    且依土地登記規則第34條之規定，地政人員本不負實質審查
    之義務，且系爭桃園不動產抵押權設定登記之申請，被上訴
    人上海商銀係委託代理人為之，伊承辦人員僅得就所提出之
    書面資料為形式審查，無從審查申請人之身分等資料，伊承
    辦人員於辦理系爭桃園不動產抵押權設定登記過程中，形式
    審查並無疏失，已依專業知識，盡善良管理人之注意義務，
    難認伊有何過失。本件實因被上訴人上海商銀未詳實核對查
    證貸款申請人之身分，遽准予貸款，又委託代理人辦理抵押
    權設定登記事宜，其既已於抵押權設定登記申請書中表示已
    核對身分無誤，且表明願負虛偽不實之法律責任，被上訴人
    上海商銀所受之損害實因自身過失所致。縱認伊應負過失責
    任，被上訴人上海商銀於核准黃震等人冒用簡時福之名而為
    之貸款申請過程，顯有重大違誤及疏失，且未盡監督之責，
    並對於所提出之相關文件未詳加注意審查，亦未詳實勘估系
    爭桃園不動產，其對於本件損害之發生及擴大亦有重大過失
    ，依法得減輕或免除伊賠償責任等語，資為抗辯。上訴聲明
    ：(一)原判決關於命上訴人桃園地政給付部分廢棄。(二)上開廢
    棄部分，被上訴人在第一審之訴及其假執行之聲請均駁回。
四、查被上訴人上海商銀於97年3月5日、同年 4月21日遭黃震等
    人分別偽冒徐晉太、簡時福之名義，以彼等所有系爭不動產
    ，以偽造身分證、駕駛執照、土地及建物所有權狀等文件，
    供上海商銀辦理抵押權設定登記，而由被上訴人上海商銀分
    別撥款貸與800萬元，上訴人發現上開身分證係遭偽造後，
    分於97年7月24日、同年月3日以函通知前開抵押權設定登記
    已經塗銷，其並依法公告註銷他項權利證明書，黃震等人嗣
    因偽造文書等案件經本院高雄分院以98年度上訴字第1060號
    判決判處徒刑，而被上訴人上海商銀曾以前開借款向被上訴
    人明台產險、富邦產險、美亞產險投保銀行綜合保險，就冒
    名徐晉太部分曾收回本金17萬5,772 元，未獲理賠之損失為
    111萬4,976元，其餘遭冒貸無法收回之損害，已由被上訴人
    明台產險理賠268萬3,700元、富邦產險理賠201萬2,776元、
    美亞產險理賠201萬2,776元；另冒名簡時福部分，被上訴人
    上海商銀曾收回本金8萬5,736元，未獲理賠之損失為110萬4
    ,209元，其餘遭冒貸無法收回之損害，由被上訴人明台產險
    理賠272萬4,021元、富邦產險理賠204萬3,017元、美亞產險
    理賠204萬3,017元，被上訴人嗣請求上訴人為國家賠償，遭
    上訴人拒絕等事實，為兩造所不爭，復有個人房貸借款契約
    、本票、身分證、駕駛執照、存摺、放款帳卡、土地及建物
    所有權狀、他項權利證明書、設定契約書、上訴人函、刑事
    判決、國家賠償請求書及拒絕賠償函等件為證，堪信為真實
    。
五、被上訴人主張，上訴人所屬公務員於辦理前開抵押權設定登
    記時，未盡其查核義務，致黃震等人以偽造之身分證件及系
    爭不動產所有權狀辦理抵押權設定登記，而被上訴人上海商
    銀因信賴系爭不動產抵押權設定登記為有效而核撥貸款，卻
    遭塗銷系爭不動產抵押權設定登記，無法收回貸款，上訴人
    應就被上訴人上海商銀所受損害負賠償責任等情，為上訴人
    所否認，並以前揭情詞置辯。經查：
  (一)按公務員於執行職務行使公權力時，因故意或過失不法侵害
    人民自由或權利者，國家應負損害賠償責任。公務員怠於執
    行職務，致人民自由或權利受損害者亦同。國家賠償法第2
    條第 2項定有明文。又申請登記，除本規則另有規定外，應
    提出下列文件：一登記申請書。二登記原因證明文件。三已
    登記者，其所有權狀或他項權利證明書。四申請人身分證明
    。五其他由中央地政機關規定應提出之證明文件。登記機關
    接收申請登記案件後，應即依法審查。辦理審查人員，應於
    登記申請書內簽註意見及日期，並簽名或蓋章。申請登記案
    件，經審查無誤者，應即登載於登記簿。但依法應予公告或
    停止登記者，不在此限。土地登記規則第34條第 1項、第55
    條亦有明定。又依內政部90年8月16日台內地字第9077316號
    令修正發布之注意事項第 3點規定「登記機關接收登記案件
    時，應確實核對送件人身分，並查核所附權利書狀、印鑑證
    明、身分證明及稅捐繳（免）納證明等有關文件，發現上述
    文件有疑義時，應調閱原案比對或與原文件核發機關聯繫，
    請其協助審認文件之真偽。」（見原審卷第83頁）準此，
    上訴人就人民申辦抵押權設定登記時，即應審查申請人提出
    之身分證明文件及土地及建物所有權狀正本是否偽造，遇有
    疑義應調閱原案比對或與原文件核發機關聯繫，請其協助審
    認文件之真偽。
  (二)又中央印製廠為提高防偽辨識功能，曾於88年 3月29日以中
    印發字第 88A0289號函通知相關地政單位，自88年度起交貨
    之電子處理作業權狀均改用銅絲網膜鑄抄製，具明暗層次表
    現，不易偽造之專用梅花水印證券紙，且全國各地政事務所
    委印電子處理作業權狀自該年度起全部改採該新款紙張印製
    交貨，並列表說明新舊電子權利書狀之差異及防偽辨識（見
    原審卷第84頁背面-85 頁）。足見上訴人所屬承辦人員對
    於如何辦識其所核發土地及建物所有權狀之真偽，顯較一般
    人民具專業之能力。而我國所有權狀用紙及版面歷經多次改
    版，自88年度起改採梅花圖案水印紙後，其用紙改採不定位
    模鑄梅花水印，且所用之銅線纖維絲係在抄紙時加入，故為
    隨機分布，不會集中一處，如發現該權狀之銅線纖維絲皆集
    中在同一位置，或可判定為偽造，亦有中央印製廠98年4月1
    日中發字第0980001127號函在卷可參（見原審卷第19頁及
    背面）。查本件訴外人黃震等人提出之系爭不動產所有權狀
    ，其土地與建物之纖維絲均在同一位置，有權狀影本以圈圈
    註記處可證（見原審卷第87、88頁、原審卷第47頁及背
    面），上訴人桃園地政辯稱，其纖維絲不在同一位置云云，
    尚不可採。是上訴人所屬承辦人員於審查該所有權狀之真偽
    時，如能依中央印製廠所提供之上開防偽辨識說明表加以審
    視，即能發覺係出自偽造，即便無法即時確認為偽造，亦可
    發覺有前述異狀而有偽造之嫌，自應依前開注意事項規定，
    遇有疑義時，協調印製機關協助審認權狀之真偽。惟上訴人
    所屬承辦人員應注意並能注意前開土地及建物所有權狀數處
    之纖維絲均在同一位置，竟疏未注意而貿然核准辦畢抵押權
    設定登記，並發給被上訴人上海商銀他項權利證明書，自有
    過失。又本件固係因訴外人黃震等人偽造系爭不動產所有權
    狀及其他證件而起，但上訴人如善盡其注意義務以審核該等
    權狀之真偽，遇有疑義，在尋求其他方式確認或請求印製機
    關協助審認之前不准許辦理抵押權設定登記，將不致造成嗣
    後塗銷抵押權登記，致被上訴人上海商銀受有借款債權無法
    清償之損害，故上訴人之過失行為，與被上訴人上海商銀之
    損害間，有相當因果關係，自應負國家賠償責任，並與黃震
    等人對上海商銀之共同侵權行為損害賠償責任成立不真正連
    帶債務。是上訴人抗辯伊所屬承辦人員已盡審查之義務並無
    過失，及上海商銀所受損害係因黃震等人詐欺及偽造文書之
    犯罪行為所致，與伊無涉云云，殊不足取。
  (三)上訴人雖抗辯，伊等為抵押權設定登記時，前開中央印製廠
    98年4月1日中印發字第0980001127號函並未函知地政人員，
    故伊等之承辦人員尚不知以銅線纖維絲位置判斷權狀真偽之
    辨識技巧，承審人員既已依中央印製廠所提供之上開防偽辨
    識說明表及暗記加以審視，仍無法發覺該權狀係出自偽造，
    實難認伊等有何過失云云。然查，前開中央印製廠函雖係於
    98年4月1日函覆另案法院，惟其僅在說明辨識方法之一，並
    非揭示上訴人新發生之注意義務，而辦理系爭不動產抵押權
    設定登記之土地及建物所有權狀既均為上訴人所核發，其上
    有何暗記或特徵足以辨識其真偽，上訴人自難諉為不知，而
    本件偽造之土地及建物所有權狀，其印製時用以防偽之塑膠
    絲多處均分布在同一之位置，已如前述，上訴人承辦人員在
    受理及審查時當較一般人具有專業能力足以辨識，如施以善
    良管理人之注意即可發現有異，是其以辯稱中央印製廠並未
    告知數張銅線纖維絲皆固定在同一位置，或可判定為偽之辨
    識方法為由，辯稱伊無過失，不負賠償責任云云，自難採信
    。
  (四)上訴人中壢地政另抗辯，土地法第68條第1項為國家賠償法
    之特別規定，伊依上開規定，於登記錯誤遺漏或虛偽時，始
    負損害賠償責任，而本件係因第三人之詐欺行為致為抵押權
    之設定登記，伊不負前開條文之損害賠償責任云云。惟按，
    土地法第68條第 1項前段規定所謂登記錯誤，係指登記事項
    與登記原因證明文件所載內容不符而言。本件上訴人中壢地
    政准予辦理系爭抵押權設定登記，與被上訴人上海商銀向其
    申請登記時所提出之證明文件所載之內容，形式上並無不符
    之情形，自無登記錯誤之情形；且本件抵押權設定登記復無
    遺漏或虛偽之情事，自無土地法第68條第1項規定之適用。
  (五)按損害之發生或擴大，被害人與有過失者，法院得減輕賠償
    金額，或免除之，國家賠償法第5條準用民法第217條第 1項
    定有明文。被上訴人上海商銀之承辦人員游淑燕雖於原審證
    稱：「徐晉太這件我知道去一間咖啡廳對保，現場的人有徐
    晉太、我、劉紹安及張慶文」「我有依照銀行規定去調閱這
    些資料，然後還有上內政部戶役系統，看身分證是否正確。
    還有打電話給徐晉太的公司去做徵信，看看有沒有這個人」
    等語，惟其亦稱：「（有無前往擔保品現場查勘？如何進入
    擔保品現場？是否曾在現場拍照？）沒有，因為這件的擔保
    品的價值很夠，所以就直接去請估價人員去看而已，因為他
    的貸款成數很低，跟他的擔保品來比很夠，所以估價人員就
    沒有入內查看。」「…我沒有去過徐晉太的住處及擔保的房
    子。」等語（見原審卷第 9頁及背面），再證人即辦理系
    爭中壢不動產之估價人員姜宗良另證稱：「有一個業務員跟
    我說只看外觀即可，所以我就一個人到現場去拍照。我沒有
    進到屋內。我們是根據謄本的資料，並以市場的行情：週邊
    的成交、待售的行情來判斷。」等語（見原審卷第87頁）
    ，可見被上訴人上海商銀之承辦人員及辦理估價之人員，均
    未進入系爭中壢不動產，僅以外觀為估價，而黃震等人所提
    供之徐晉太身分證關於住所部分並未經變造，被上訴人上海
    商銀於辦理徵信手續時，竟疏未至徐晉太本人之住所或擔保
    之系爭中壢不動產實地訪查，致未能發覺徐晉太遭人偽造冒
    貸之情事，足見被上訴人上海商銀對於本件損害之發生亦與
    有過失。另辦理系爭桃園不動產貸放作業之證人黃彥文於原
    審證稱：「四月二十三日對保完之後，大約三點半的時候我
    們跟估價師有去現場拍照，然後我們跟那個冒貸的醫師一起
    去，他說那時候沒有鑰匙，所以沒有辦法進去，之後那個醫
    師有把室內照片給我，…我比對室內照片跟外觀是同一間沒
    錯，所以我才確定那個房子是簡醫師的沒有錯。除了擔保品
    之外，我在二十五日我在沒有通知醫師的情況下我自行去徵
    信，我是到他診所那邊去做徵信，快六點多的時候去的，我
    那時候故意說我感冒要看病，診所的小姐說診所已經休息了
    ，並說醫師不在，請我下次再來，因為簡醫師說不想讓家人
    知道，所以我就沒有跟應門的小姐說我是來徵信的。」等語
    （見原審卷第7頁背面-8 頁），又辦理該房地之估價人員
    王玉芳則證述：「我們那一天三方過去：我、上海商業銀行
    的業務員黃彥文，還有他們交辦的委託人李先生我們沒有進
    去屋內估價，要問業務員，因為那是業務員的客戶。上海銀
    行允許我們先外估，然後之後再補照片給我們。」「（證人
    進行估價時，上海商銀黃彥文是否有提供其進入上開房屋內
    之照片，作為估價之參考？）是的。」「（提示原證22第7-
    9 頁之照片）有無見過這些照片？知否何人所拍攝？知不知
    道這些是那個地方的照片？我沒有看過這些照片，那是後來
    補充的。（依您的經驗，可否根據這些室內照片確認或辨別
    出與那一個建物外觀是屬於同一間建物？如何確認或辨別？
    ）這我沒有辦法。」等語，足見被上訴人上海商銀之對保及
    估價人員並未進入系爭桃園不動產之內部確認房屋狀況及占
    有使用情形為何，而證人黃彥文既稱與冒名簡時福之人及估
    價師相約至現場勘估，該冒名之人稱無鑰匙而未進入屋內，
    證人竟未進一步追查，或另約時間以確認房屋內部狀況及使
    用情形，顯未盡其相當之注意，致未能發現系爭桃園不動產
    之真正所有人簡時福並非該冒名之人，是其對該部分損害之
    發生，亦與有過失。本院審酌兩造之上開過失情節後，認被
    上訴人上海商銀應負3/5之過失責任，而上訴人各須負2/5之
    過失責任。
  (六)本件被上訴人上海商銀遭黃震等人冒貸徐晉太部分，扣除理
    賠金額後無法收回債權所受之損害為111萬4,976元，上訴人
    中壢地政應負過失責任之比例為2/5 ，即應對被上訴人上海
    商銀負44萬5,990元之賠償責任（111萬4,976元×2/5）；另
    被上訴人上海商銀遭冒貸簡時福部分，扣除理賠金額後所受
    之損害為110萬4,209元，上訴人桃園地政應負過失責任之比
    例為2/5，即應對被上訴人上海商銀負44萬1,684元之賠償責
    任（110萬4,209元×2/5）。
六、次按，被保險人因保險人應負保險責任之損失發生，而對於
    第三人有損失賠償請求權者，保險人得於給付賠償金額後，
    代位行使被保險人對於第三人之請求權，保險法第53條第1
    項定有明文。查本件因上訴人上開過失行為，致系爭不動產
    抵押權設定遭塗銷，被上訴人上海商銀受有無法完全受償之
    損害，其中徐晉太部分，被上訴人明台、富邦及美亞產物險
    已依保險契約分別給付被保險人即被上訴人上海商銀268 萬
    3,700元、201萬2,776元、201萬2,776 元，簡時福部分被上
    訴人明台、富邦及美亞產險則分別給付被上訴人上海商銀27
    2萬4,021元、204萬3,017元、204萬3,017元，則被上訴人明
    台、富邦及美亞產險，代位向上訴人請求損害賠償，自屬有
    據。又被上訴人上海商銀與有3/5 比例之過失已如前述，則
    被上訴人明台、富邦及美亞產險依上開責任比例酌減後，得
    請求上訴人中壢地政賠償之金額依序為107萬3,480元（268
    萬3,700元×2/5）、80萬5,110元（201萬2,776元×2/5）、
    80萬5,110元（201萬2,776元×2/5）；得請求上訴人桃園地
    政賠償之金額依序為108萬9,608元（272萬4,021元×2/5）
    、81萬7, 207元（204萬3,017元×2/5）、81萬7,207元（20
    4萬3,017元×2/5）。
七、綜上所述，被上訴人基於國家賠償法律關係及依保險法第53
    條代位求償權，請求上訴人中壢地政應給付被上訴人上海商
    銀44萬5,990元、明台產險107萬3,480元、富邦產險80萬5,1
    10元、美亞產險80萬5,110元，及均自97年3月24日起至清償
    日止，按年息5%計算之利息；另請求上訴人桃園地政應給付
    被上訴人上海商銀44萬1,684元、明台產險108萬9,608 元、
    富邦產險81萬7,207元、美亞產險81萬7,207元，及均自97年
    4月30日起至清償日止，按年息5% 計算之利息，洵屬有據，
    應予准許。是則原審判命上訴人如數給付，並依聲請為准免
    假執行之宣告，於法並無不合。上訴意旨指摘原判決不當，
    聲明廢棄改判，為無理由，應予駁回。
八、兩造其餘攻擊防禦方法及未經援用之證據，經核於本判決之
    論斷，不生影響，爰不一一論駁。
九、據上論結，本件上訴為無理由，依民事訴訟法第449條第1項
    、第78條、第85條第1項前段，判決如主文。
中    華    民    國   100    年    10    月    25    日
                    民事第十一庭
                        審判長法  官  詹文馨
                              法  官  徐福晉
                              法  官  蔡和憲
正本係照原本作成。
如不服本判決，應於收受送達後20日內向本院提出上訴書狀，其
未表明上訴理由者，應於提出上訴後20日內向本院補提理由書狀
（均須按他造當事人之人數附繕本）上訴時應提出委任律師或具
有律師資格之人之委任狀；委任有律師資格者，另應附具律師資
格證書及釋明委任人與受任人有民事訴訟法第466條之1 第1項但
書或第 2項（詳附註）所定關係之釋明文書影本。如委任律師提
起上訴者，應一併繳納上訴審裁判費。
中    華    民    國   100    年    10    月    31    日
                              書記官  洪秋帆
附註：
民事訴訟法第466條之1（第1項、第2項）：
對於第二審判決上訴，上訴人應委任律師為訴訟代理人。但上訴
人或其他法定代理人具有律師資格者，不在此限。
上訴人之配偶、三親等內之血親、二親等內之姻親，或上訴人為
法人、中央或地方機關時，其所屬專任人員具有律師資格並經法
院認為適當者，亦得為第三審訴訟代理人。